臺灣新北地方法院刑事判決
111年度原訴字第12號
公  訴  人  臺灣新北地方檢察署檢察官
被      告  施婷瑄



指定辯護人  本院公設辯護人彭宏東  
上列被告因違反毒品危害防制條例案件，經檢察官提起公訴（11
0年度偵字第31435號），本院判決如下：
    主  文
施婷瑄共同犯販賣第三級毒品未遂罪，處有期徒刑壹年拾月。緩
刑伍年，緩刑期間付保護管束，並應向檢察官指定之政府機關、
政府機構、行政法人、社區或其他符合公益目的之機構或團體提
供捌拾小時之義務勞務，且不得非法持有或施用第一級至第四級
毒品。扣案iPhone 11行動電話壹支（含門號0000000000號SIM卡
壹張）及第三級毒品愷他命貳包（含包裝袋貳只，驗前總毛重貳
點壹公克），均沒收之。
    事  實
一、施婷瑄、廖奕丞（本院另行審結）均知悉愷他命係毒品危害
    防制條例列管之第三級毒品，依法不得販賣，竟仍意圖營利，
    共同基於販賣第三級毒品之犯意聯絡，於民國110年7月29日
    凌晨3時許（起訴書記載為下午4時5分前某時許），由施婷
    瑄持用門號0000000000號iPhone11行動電話1支，以通訊軟
    體微信（下稱微信）暱稱「希希」之帳號，在個人動態刊登
    暗示提供毒品交易之「小姐營」訊息，適新北市政府警察局
    新莊分局警員執行網路巡邏發現，喬裝買家與施婷瑄聯繫，施婷
    瑄遂與喬裝買家之警員約定以新臺幣（下同）3,800元之代
    價販賣愷他命2公克，並相約在新北市○○區○○街0段00號前交易
    。嗣廖奕丞持用門號0000000000號iPhone XR行動電話1支與
    施婷瑄聯繫，確認買家已到場後，於110年7月29日下午4時5
    分許，攜帶愷他命2公克抵達上址，然於交付愷他命與員警
    時為警當場查獲而未遂，並經警扣得愷他命2包（驗前總毛
    重2.10公克)、廖奕丞及施婷瑄持用之上開行動電話各1支，
    而查悉上情。
二、案經新北市政府警察局新莊分局報告臺灣新北地方檢察署檢
    察官偵查起訴。
    理  由
壹、證據能力
　　本判決引用被告以外之人於審判外之陳述，檢察官、被告施
    婷瑄於本院審理時對於該等證據能力均未爭執，且迄於言詞
    辯論終結前亦無聲明異議。本院審酌上開證據資料之作成之
    情況，並無違法取證或其他瑕疵，且與待證事實具有關聯性
    ，認為以之作為證據為適當，依刑事訴訟法第159條之5規定
    ，均有證據能力。又所引非供述證據，與本案均有關聯性，
    且查無違反法定程序取得之情，依刑事訴訟法第158條之4反
    面解釋，亦均有證據能力。
貳、實體部分
一、上開犯罪事實，業據被告施婷瑄於偵訊、本院準備程序及審
    理中均坦承不諱（見110年度偵字第31435號卷【下稱偵卷】
    第159、161頁；本院111年度原訴字第12號卷【下稱本院卷
    】第81、121頁），核與證人即同案被告廖奕丞於警詢、偵
    訊中所述情節大致相符（見偵卷第28至31、161頁），並有
    新北市政府警察局新莊分局（下稱新莊分局）搜索扣押筆錄
    、扣押物品目錄表、新莊分局光華派出所對話譯文一覽表各
    1份、現場照片3幀、扣案毒品照片2幀、微信暱稱「希希」
    之朋友圈及個人頁面擷圖各1幀、「希希」與員警間對話紀
    錄擷圖7幀在卷可按（見偵卷第71至75、93至103頁），另有
    白色透明結晶2包扣案足資佐證。又扣案白色透明結晶2包之
    外觀顏色一致，經隨機選取1件鑑定結果，檢出第三級毒品
    愷他命成分乙情，有台灣尖端先進醫藥股份有限公司毒品原
    物鑑定實驗室110年10月5日毒品證物鑑定分析報告1份在卷
    可按（見偵卷第215頁），足徵被告施婷瑄上開任意性自白
    與事實相符，可資採為認定事實之依據。又按販賣毒品係違
    法行為，非可公然為之，且其法定刑責甚高，販賣者若無利
    可圖，絕無甘冒被供出來源或被檢警查緝法辦之風險，而平
    價或低價甚或無利益販賣毒品之理，衡以被告施婷瑄、同案
    被告廖奕丞與本案購毒者即員警間並無至親關係，若無利益
    可圖，其等實無為此鋌而走險之必要，是被告施婷瑄主觀上
    應有販賣第三級毒品以營利之意圖無訛。
二、公訴意旨就被告施婷瑄刊登毒品交易訊息之時間雖略載為「
    110年7月29日16時5分前某時許」，惟觀諸卷附微信暱稱「希
    希」之朋友圈擷圖1幀（見偵卷第99頁）可知，被告施婷瑄
    張貼內容為「小姐營」訊息之時間，與警方於110年7月29日
    中午12時16分擷取圖片之時點相距約9小時，可以推知被告
    施婷瑄張貼訊息之時間應係同日凌晨3時許，此情亦據被告
    施婷瑄於本院準備程序中自承在卷（見本院卷第82頁），爰
    就被告施婷瑄張貼上開訊息之時間補充認定如事實欄所示。
    綜上所述，本案事證明確，被告施婷瑄之犯行堪以認定，應
    予依法論科。
三、論罪科刑
　㈠罪名：
　　按刑事偵查技術上所謂之「釣魚」者，則指對於原已犯罪或
    具有犯罪故意之人，司法警察於獲悉後為取得證據，以設計
    引誘之方式，佯與之為對合行為，使其暴露犯罪事證，待其
    著手於犯罪行為之實行時，予以逮捕、偵辦，因犯罪行為人
    主觀上原即有犯罪之意思，倘客觀上已著手於犯罪行為之實
    行時，自得成立未遂犯（最高法院106年度台上字第374號判
    決意旨參照）。經查，本案係由被告施婷瑄以微信張貼暗示
    提供毒品交易之訊息，並與佯裝毒品買家之員警議定毒品交
    易事宜，再由同案被告廖奕丞前往交易，顯見被告施婷瑄及
    同案被告廖奕丞自始即具有販賣第三級毒品以營利之主觀犯
    意，且客觀上已著手於販賣毒品犯行，惟因員警原即無與其
    等進行毒品交易之真意，雙方實際上未能真正完成交易行為
    ，揆諸前開說明，被告施婷瑄所為應僅成立未遂犯。是核被
    告施婷瑄所為，係犯毒品危害防制條例第4條第6項、第3項
    之販賣第三級毒品未遂罪。
　㈡共同正犯：
　　被告施婷瑄本案販賣第三級毒品未遂犯行，與同案被告廖奕
    丞間有犯意聯絡及行為分擔，應論以共同正犯。
　㈢刑之減輕事由：
　⒈被告施婷瑄本案犯行已著手為販賣第三級毒品犯罪行為之實
    行，然因員警事實上並無購買毒品之真意，不能完成販賣之
    行為，故其所為僅止於未遂階段，爰依刑法第25條第2項規
    定，按既遂犯之刑度減輕其刑。
　⒉毒品危害防制條例第17條第2項：
　　犯本條例第4條至第8條之罪於偵查及歷次審判中均自白者，
    減輕其刑，毒品危害防制條例第17條第2項定有明文。查被
    告施婷瑄就其所犯販賣第三級毒品未遂犯行，於偵查及本院
    審理中均自白不諱，業如前述，合於前開規定減輕其刑之要
    件，自應予以減輕其刑，並與前揭未遂犯減刑事由遞減輕之
    。
　⒊爰以行為人之責任為基礎，審酌被告施婷瑄無視於國家防制
    毒品危害之禁令，竟欲販賣第三級毒品藉以牟利，助長毒品
    蔓延，戕害國民身心健康，危害社會治安，所為實應予非難
    ，惟其於犯後坦承犯行，態度非惡；並考量被告施婷瑄販賣
    毒品之次數僅1次、價量非高、本案係由被告施婷瑄張貼販
    賣毒品訊息並與員警聯繫，同案被告廖奕丞前往交易之犯罪
    分工、止於未遂之犯罪情節；暨審酌被告施婷瑄自陳學歷為
    高中肄業、目前從事超商工作、經濟狀況勉持、母親身體狀
    況不佳之智識程度、經濟及家庭生活狀況（見本院卷第122
    頁）等一切情狀，量處如主文所示之刑。
　㈣被告施婷瑄前未曾因故意犯罪受有期徒刑以上刑之宣告，有
    臺灣高等法院被告前案紀錄表1份附卷可稽（見本院卷第126
    頁），其因一時失慮，致罹刑典，本院審酌其現年僅21歲，
    年紀尚輕，且於案發後坦承犯行，迄今亦無其他犯罪紀錄，
    參以被告施婷瑄於本院審理時陳稱其目前於便利商店工作（
    見本院卷第122頁），堪認其犯後態度尚可，且已回歸正常
    生活，應具悔悟之意，經此偵、審程序之教訓，當知所警惕
    而無再犯之虞，再衡諸被告施婷瑄於本案所欲販賣之愷他命
    業經扣案而未流入社會，故認對被告施婷瑄所宣告之刑，以
    暫不執行為適當，爰依刑法第74條第1項第1款之規定諭知緩
    刑5年，並斟酌被告施婷瑄所為仍屬著手販賣毒品之社會危
    害性重大犯罪行為，為使其確實心生警惕，痛改前非及預防
    再犯，實有科予一定負擔之必要，乃再依刑法第74條第2項
    第5款之規定，命被告施婷瑄應向檢察官指定之政府機關、
    政府機構、行政法人、社區或其他符合公益目的之機構或團
    體，提供80小時之義務勞務，並依同條項第8款之規定，諭
    知於緩刑期間內不得非法持有或施用第一級至第四級之毒品
    （單純施用或持有未逾法定數量之第三級或第四級毒品雖未
    構成刑事犯罪，仍在禁止之列，但經醫師處方、戒癮治療等
    合法事由而持有或施用者，則不在此限），以防止再犯及觀
    後效。倘被告施婷瑄違反上開所定負擔且情節重大者，依刑
    法第75條之1第1項第4款規定，其緩刑之宣告仍得由檢察官
    向法院聲請撤銷，併此敘明。再按執行刑法第74條第2項第5
    款至第8款所定之事項，而受緩刑之宣告者，應於緩刑期間
    付保護管束，刑法第93條第1項第2款定有明文，是另依上開
    規定，併為緩刑期間付保護管束之諭知。
四、沒收部分
　㈠供犯罪所用之物：
　　扣案iPhone 11行動電話（含門號0000000000號SIM卡1張）1
    支，為被告施婷瑄本案販賣第三級毒品未遂犯行中，持以張
    貼販賣第三級毒品訊息及與買家聯繫交易事宜所用之物，業
    據其於本院準備程序中坦承在卷（見本院卷第82頁），應依
    毒品危害防制條例第19條第1項規定予以宣告沒收。
　㈡毒品：
　　扣案白色透明結晶2包（驗前總毛重2.1公克）經抽樣鑑驗結
    果，檢出第三級毒品愷他命成分，業如前述，堪認均屬第三
    級毒品無訛，是前開扣案毒品核屬違禁物，並為被告施婷瑄
    所擬販賣第三級毒品，自應依刑法第38條第1項規定，予以
    宣告沒收之。另盛裝上開第三級毒品之包裝袋2只，因其上
    所殘留之毒品，難以析離，且無析離之實益與必要，應視同
    毒品，一併依刑法第38條第1項規定宣告沒收。至送驗耗損
    部分之毒品因已滅失，爰不另為沒收之宣告。
據上論斷，應依刑事訴訟法第299條第1項前段，判決如主文。
本案經檢察官徐千雅提起公訴，檢察官宋有容到庭執行職務。
中　　華　　民　　國　　111 　年　　8 　　月　　25　　日
                  刑事第五庭　　審判長法　官  胡堅勤　　
                  　　　　　　　　　　法　官  林翠珊
                  　　　　　　　　　　法　官  王筱維

上列正本證明與原本無異。
如不服本判決，應於判決送達後20日內敘明上訴理由，向本院提
出上訴狀 (應附繕本) ，上訴於臺灣高等法院。其未敘述上訴理
由者，應於上訴期間屆滿後20日內向本院補提理由書「切勿逕送
上級法院」。
                                      書記官  陳昱淇
中　　華　　民　　國　　111 　年　　8 　　月　　25　　日
附錄本判決論罪科刑法條全文：
《毒品危害防制條例第4條》
製造、運輸、販賣第一級毒品者，處死刑或無期徒刑；處無期徒
刑者，得併科新臺幣3千萬元以下罰金。
製造、運輸、販賣第二級毒品者，處無期徒刑或10年以上有期徒
刑，得併科新臺幣1千5百萬元以下罰金。
製造、運輸、販賣第三級毒品者，處7年以上有期徒刑，得併科
新臺幣1千萬元以下罰金。
製造、運輸、販賣第四級毒品者，處5年以上12年以下有期徒刑
，得併科新臺幣5百萬元以下罰金。
製造、運輸、販賣專供製造或施用毒品之器具者，處1年以上7年
以下有期徒刑，得併科新臺幣1百50萬元以下罰金。
前五項之未遂犯罰之。